

# Heriberto José Petit Posada

CMP: 087607 RNE: 039567

## **PERFIL**

Emprendedor, Honesto, con 12 años de experiencia laboral, Responsable, asesor médico y capacitador.

### **HABILIDADES**

\*Conocimientos en cuidados del recién nacido, Crecimiento y desarrollo del niño.

\*UCI neonatal y pediátrica

\*Ejerce la práctica profesional de manera ética con vocación de servicio, humanismo y responsabilidad social.

\*Dominar los métodos, técnicas e instrumentaría propios para el desempeño como médico.

\*Establecer una comunicación fluida, comprometida, atenta y efectiva con los clientes basada en el respeto a su autonomía, a sus creencias y valores culturales, así como en la confidencialidad, la empatía y la confianza.

IDIOMAS:

NATAL: ESPAÑOL BASICO: INGLES

**REFERENCIAS:** 

CEL: 971003136

CORREO:

npetitposada@gmail.com

CE: 003542281

EDAD: 37 AÑOS

DIRECCION: Surco Galileo Galilei Lima.

## **ESTUDIOS**

2016 título: Pediatría y Puericultura

Venezuela Universidad Centro Occidental Dr. Lisandro Alvarado

2011 Título: Médico Cirujano

Venezuela Universidad Nacional Experimental Francisco de Miranda

Titulo Revalidado por la Universidad Ricardo Palma; Perú

2010 título: Ingles Instrumental

Venezuela UNEFM

#### EXPERIENCIA PROFESIONAL

Ambulatorio Rural Tipo 2 Capadare

2011- 2012 (Venezuela) Director médico y médico rural Tareas realizadas: dirección médica.

> **Clínica La Familia** Médico general

Tareas realizadas: atención medica

Ambulatorio Urbano Carirubana

Médico General

Tareas realizadas: atención medica

Hospital Universitario Pediátrico Dr. Agustín Zubillaga

Médico Residente de Postgrado

Tareas realizadas: emergencias, trauma shock, neonatología, UCI pediátrica y Neonatal, infectología, servicio Social y oncología.

Hospital Metropolitano del Norte

Pediatra

Tareas realizadas: emergencia pediátrica.

2017-2018 (Venezuela)

2013-2016

(Venezuela)

Hospital Pediátrico Divino Niño Jesús

Pediatra

Tareas realizadas: atención del recién nacido en sala de parto y

quirófano (cesárea).

Hospital Universitario Dr. Jesús María Casal Ramos

Pediatra

Tareas realizadas: atención del recién nacido.

2018-2019 (Perú)

Centro médico Parroquial San Vicente de Paul

Medicina general y Servicio de Pediatría

HOSPITAL ESSALUD ALBERTO SABOGAL (PEDIATRIA ABRIL 2020-22)

CLINICA SANTA MARTA DEL SUR (AREA DE PEDIATRIA 2019-2020)

MEDICENTRO SAN PEDRO (2020-2022 SERVICIO DE PEDIATRIA)

CLINICA SAN JUDAS TADEO (SERVICIO DE PEDIATRIA 2020-2024)

**HOSPITAL KAELIN (EMERGENCIA PEDIATRICA 2022)** 

CLINICA BUENAVENTURA (SERVICIO DE PEDIATRIA 2023-2024)

#### CURSOS/ TALLERES/ CONGRESOS:

- CURSO LA MUSICA DE IMPACTO SALUDABLE AÑO 2005.
- JORNADA VENEZOLANA DE MICROBIOLOGIA AÑO 2006.
- CONGRESO FALCONIANO (VZLA) AÑO 2006.
- MANEJO PREHOSPITALARIO DEL PACIENTE POLITRAUMATIZADO AÑO 2011.
- CONGRESO VENEZOLANO DE PERDIATRIA AÑO 2012.
- JORNADA FALCONIANA DE NEUMOLOGIA PEDIATRICA AÑO 2013.
- TALLER EVALUACION DEL CRECIMIENTO Y EL ESTADO NUTRIUCIONAL EN PEDIATRIA AÑO 2016.
- CURSO INTERNACIONAL DE CUIDADOS PALIATIVOS PEDIATRICOS AÑO 2018. (PERU).
- CURSO DE DERMATOLOGIA AÑO 2021 (PERU).
- CURSO VIRTUAL CRECIMIENTO Y DESARROLLO EN NIÑOS Y ADOLESCENTES AÑO 2021 (PERU).
- CURSO ACTUALIZACION EN AVANCES DE NUTRICION PEDIATRICA AÑO 2021 (PERU).
- CURSO VIRTUAL EMERGENCIA PEDIATRICAS Y ACTUALIZACION EN EL CONTEXTO DEL COVID 19 AÑO 2021 (PERU).
- ACTUALIZACION EN EL MANEJO NUTRICIONAL Y RESPIRATORIO DEL RN PREMATURO AÑO 2021 (PERU).
- CURSO NEONATOLOGIA Y ALTO RIESGO NUTRICIONAL AÑO 2022 (PERU).
- CURSO DE PEDIATRIA AMERINSN AÑO 2022 (PERU).
- CURSO GASTROENTEROLOGIA, HEPATOLOGIA Y NUTRICION PEDIATRICA AÑO 2023 (PERU).
- CURSO VIRTUAL PEDIATRIA EN LA ATENCION PRIMARIA AÑO 2023 (PERU).